臺灣高等法院高雄分院刑事判決　　　　100年度上訴字第202號
上　訴　人　臺灣高雄地方法院檢察署檢察官
被　　　告　洪居雄
選任辯護人　張志明律師
上列上訴人因被告懲治走私條例案件，不服臺灣高雄地方法院99
年度訴緝字第140 、141 、142 、143 、144 號中華民國99年12
月2 日第一審判決（起訴案號：臺灣高雄地方法院檢察署96年度
偵字第25672 號、30941 號、31042 號、34866 號、35419 號、
97年度偵字第3382號）及移送併辦（98年度偵字第31949 號），
提起上訴，本院判決如下：
     主  文
上訴駁回。
     事  實
一、洪居雄為「榮翔1 號」（編號CT5-1237）漁船船員，許龍鳳
    為船長，陳聰智、呂順明、古文德、陳松山亦為該船船員（
    後5 人部分均經法院有罪判決確定）、蔡正榮（由原審另案
    審理中），上開7 人均明知魚類係屬海關進口稅則第3 章所
    列之物品，依行政院於民國92年10月23日公告「管制物品項
    目及數額」丙項第5 款之規定，一次私運海關進口稅則第一
    章至第八章所列之物品之1 項或數項，其總額由海關依緝獲
    時之完稅價格計算，超過新臺幣（下同）10萬元或其總重量
    超過1, 000公斤者，為管制進口物品，竟仍共同基於私運管
    制物品進口逾公告數額之犯意，分別為下列行為：
  (一)許龍鳳、陳聰智、呂順明、古文德、洪居雄等5 人，於附表
    一所示之出港時間，由高雄港第二港口中和安檢所（下稱中
    和安檢所）報關出港後，於不詳時間，在境外不詳處所，向
    國籍、船名不詳之漁船購買如附表一所示之漁獲種類及數量
    ，「榮翔1 號」漁船嗣於附表一所示之進港時間，運送上開
    漁產品自中和安檢所報關入港時，經行政院海巡署南部地區
    巡防局第六二岸巡大隊實施監卸勤務而查獲如附表一所示私
    運之管制進口物品共計9 萬8,620 公斤，始悉上情。
  (二)許龍鳳、呂順明、蔡正榮、洪居雄等4 人，於附表二所示之
    出港時間，駕駛該船自中和安檢所報關出港後，於不詳時間
    ，在境外不詳處所，向國籍、船名不詳之漁船購買如附表二
    所示之管制物品共計8 萬6,960 公斤，再共同將該等漁獲搬
    運至「榮翔1 號」漁船船艙內藏放後返航。嗣於如附表二所
    示之進港時間，運送如附表二所示之管制物品自中和安檢所
    報關入港時，為行政院海巡署南部地區巡防局第五岸巡總隊
    中和安檢所安檢人員當場查獲，並扣得船艙內如附表二所示
    私運之管制進口物品共計8 萬6,960 公斤，始悉上情。
  (三)許龍鳳、陳聰智、呂順明、古文德、洪居雄等5 人，於附表
    三所示之出港時間，由中和安檢所報關出港後，即共同基於
    未經許可駕駛船舶進大陸地區之犯意聯絡，於同年月25日上
    午8 時4 分許至同日下午2 時12分許之某時，進入屬於中國
    大陸地區管轄水域之東經118 度40分35.94 秒、北緯24度39
    分47.49 秒位置靠岸，旋又於同年月26日下午4 時16分許至
    翌月1 日上午5 時33分許之某時，再轉往屬於中國大陸地區
    管轄水域之東經117 度31分15 .94秒、北緯23度44分37.11
    秒位置靠岸，又分別在上開2 次靠岸期間，向真實姓名、年
    籍不詳之大陸地區漁民購買如附表三所示之管制物共計毛重
    約8 萬9,150 公斤，再共同將該等漁獲搬運至「榮翔1 號」
    漁船船艙內藏放後返航。嗣於如附表三所示之進港時間，運
    送如附表三所示之管制物品自中和安檢所報關入港時，為行
    政院海巡署南部地區巡防局第五岸巡總隊中和安檢所安檢人
    員當場查獲，並扣得船艙內如附表三所示私運之管制進口物
    品共計8 萬9,150 公斤，始悉上情。
  (四)許龍鳳、陳聰智、呂順明、古文德、陳松山、洪居雄等人，
    分別於附表四所示之出港時間，由中和安檢所報關出港後，
    於不詳時間，在境外不詳處所，分別向國籍、船名不詳之漁
    船購買如附表四所示之漁獲種類及數量，「榮翔1 號」漁船
    嗣於附表四所示之進港時間，分別運送上開漁產品自中和安
    檢所報關入港時，分別經行政院海巡署南部地區巡防局第五
    岸巡總隊中和安檢所安檢人員當場查獲如附表四所示私運之
    管制進口物，始悉上情。
二、洪居雄復為「生富號」（編號CT6-0933）漁船船長，陳登茂
    為該船船長，呂阿言、洪清池、許櫻山、洪昆總（原名洪崑
    總）、洪政國（後6 人部分均為有罪判決確定）均為該船之
    船員，上開7 人均明知魚類係屬海關進口稅則第3 章所列之
    物品，依行政院於92年10月23日公告「管制物品項目及數額
    」丙項第5 款之規定，一次私運海關進口稅則第一章至第八
    章所列之物品之1 項或數項，其總額由海關依緝獲時之完稅
    價格計算，超過10萬元或其總重量超過1, 000公斤者，為管
    制進口物品，竟仍共同基於私運管制物品進口逾公告數額之
    犯意，分別於附表五所示之出港時間出港後，前往中國福建
    省或廣東省東南方沿海，於不詳時間，在境外不詳處所，分
    別向國籍、船名不詳之漁船購買如附表五所示之漁獲種類及
    數量，「生富號」漁船嗣於附表五所示之進港時間，分別運
    送上開漁產品自中和安檢所報關入港時，分別經行政院海巡
    署南部地區巡防局第五岸巡總隊中和安檢所安檢人員當場查
    獲如附表五所示私運之管制進口物，始悉上情。
三、案經行政院海巡署南部地區巡防局第六二岸巡大隊、第五岸
    巡總隊移送臺灣高雄地方法院檢察署檢察官偵查起訴。
    理  由
一、按除被告所犯為死刑、無期徒刑、最輕本刑為3 年以上有期
    徒刑之罪或高等法院管轄第一審案件者外，於前條第1 項程
    序進行中，被告先就被訴事實為有罪之陳述時，審判長得告
    知被告簡式審判程序之旨，並聽取當事人、代理人、辯護人
    及輔佐人之意見後，裁定進行簡式審判程序，刑事訴訟法第
    273 條之1 第1 項定有明文。本件經被告同意適用簡式審判
    程序，因此依同法第273 條之2 之規定，不受第159 條第1
    項、第161 條之2 、第161 條之3 、第163 條之1 及第164
    條至第170 條規定之限制，核此敘明。
二、上開犯罪事實業據被告洪居雄坦白不諱（見原審99年度訴緝
    字第140 號卷第18頁），就事實一之(一)部分，復有「榮翔1
    號」之船員基本資料、船員證、行政院農業委員會漁業執照
    、高雄市一百噸以上漁船進（出）港申請書2 紙、機漁船（
    含船員）進出港檢查表2 份、南部地區巡防局第六二岸巡大
    隊扣押物品目錄表、贓證物責付保管單影本、小港漁會臨海
    新村魚市場96年10月11日及96年11月24日進貨表各1 紙、行
    政院海岸巡防署南部地區巡防局第五岸巡總隊扣押物品目錄
    表、漁船（貨）具領保管切結書，及漁船及漁獲物照片附卷
    可稽（見原審99年度訴緝字第140 號卷宗之警卷一第40- 46
    、52、57- 59、66- 69、71- 85頁，警卷二第33- 37、39-
    76頁）。就事實一之(二)部分，復有漁船（貨）具領保管切結
    書、第五海岸巡防總隊扣押物品目錄表、小港區漁會臨海新
    村魚市場進貨表、高雄市一百噸以上漁船進出港申請書、機
    漁船（含船員）進出港檢查表、行政院農業委員會漁業執照
    各1 份、該漁船進港時現場照片36張及船上漁獲照片40張在
    卷可稽（見原審99年度訴緝第141 號卷宗之警卷第33至76頁
    ）。就事實一之(三)部分，復有機漁船（含船員）進出港檢查
    表、高雄市未滿一百噸漁船出（進）港申請書、漁船（貨）
    具領保管切結書、扣押物品目錄表各1 紙，及漁船及漁獲物
    照片共19張附卷可稽（見原審99年度訴緝字第142 號卷宗之
    警卷第31、32至42、49頁及院卷一第67頁）。就事實一之(四)
    部分，有附表四所示修改船筏進出港紀錄、榮翔1 號漁船漁
    獲計算淨重列表、漁業署97年9 月17日漁二字第0971220740
    號函所附航跡圖、漁船載運漁產品是否自行捕獲諮詢表、高
    雄市一百噸以上漁船進出港申請書、行政院農業委員會漁業
    執照影本、查獲現場照片附卷可稽（見原審99年度訴緝143
    號卷宗之警卷第166 頁反面至第167 頁反面、第168 頁反面
    至第170 頁反面、第171 頁反面、第217 頁、偵卷第50至54
    頁、原審院卷一第39至55頁、原審院卷三第1 至225 頁）。
    就事實二部分，則有「生富號」之船筏基本資料管理、進出
    港紀錄一覽表、行政院農業委員會漁業執照、修改船筏進出
    港紀錄介面、高雄市一百噸以上漁船進出港申請書、漁船載
    運漁產品是否自行捕獲諮詢表、緝獲漁船走私漁產品協助諮
    詢電話傳真、漁獲淨重列表、行政院農業委員會漁業署97
    年8 月12日漁二字第0971215598號函及查獲現場照片附卷可
    稽（見原審99年度訴緝144 號卷宗之警卷第69頁至103 頁、
    第108 頁至144 頁、偵卷第8 至10頁、第51至63頁）。足認
    被告上開自白核與事實相符，應可採信。本件事證明確，被
    告犯行堪以認定，自應依法論科。
三、論罪科刑：
  (一)按「私運管制物品進口、出口逾公告數額者，處7 年以下有
    期徒刑，得併科新臺幣20萬元以下罰金」、「第1 項所稱管
    制物品及其數額，由行政院公告之」，懲治走私條例第2 條
    第1 項、第3 項分別定有明文。又按犯罪構成事實與犯罪構
    成要件不同，前者係事實問題，後者係法律問題，行政院關
    於公告管制物品之種類及數額雖時有變更，而新舊懲治走私
    條例之以私運管制物品進口為犯罪構成要件則同，原判決誤
    以事實變更為法律變更，其見解自有未洽（最高法院51年臺
    上字第159 號判例參照）。而行政院依懲治走私條例第2 條
    第2 項專案指定管制物品及其數額之公告，其內容之變更，
    對於變更前走私行為之處罰，不能認為有刑法第2 條之適用
    （司法院大法官釋字第103 號意旨參照）。故被告行為後，
    「管制物品項目及其數額」丙項第5 款，雖於97年2 月27日
    經公告修正為：「一次私運原產地為大陸地區而未經主管機
    關公告准許輸入之海關進口稅則第1 章至第8 章所列物品之
    一項或數項，其總額由海關照緝獲時之完稅價格計算，超過
    新臺幣10萬元或重量超過1,000 公斤者，屬管制進口物品」
    ，將私運管制進口物品，限縮為原產地為大陸地區者，然上
    揭管制物品及其數額之公告內容之變更，並非刑罰法律有所
    變更，自無刑法第2 條第1 項之適用。至於懲治走私條例第
    2 條第1 項所稱管制物品，應以行政院依該條第2 項規定公
    告者定之，與海關或相關主管機關是否准許輸入（進口）無
    關；亦即某項物品依規定雖得輸入（進口），然若輸入（進
    口）者係經公告之物品，且其1 次私運總額由海關依緝獲時
    之完稅價格計算，超過10萬元，或其總重量超過1,000 公斤
    者，即屬管制進口之物品（最高法院99年臺上字第1887號裁
    判意旨參照）。
  (二)核被告就附表一、二、四、五所為，係犯懲治走私條例第2
    條第1 項走私罪；就附表三所為，係犯懲治走私條例第2 條
    第1 項走私罪及臺灣地區與大陸地區人民關係條例第28條第
    1 項、第80條第1 項船舶未經許可航行至大陸地區罪。被告
    各與附表一至五「作業人員」欄之人就各該犯行間，分別有
    犯意之聯絡與行為之分擔，應分別論以共同正犯。又被告就
    附表一至附表五所犯各次走私罪及附表三所犯之未經許可駕
    駛船舶進入大陸地區罪，犯意各別，行為互殊，應予分論併
    罰。至起訴意旨就事實二部分，於起訴書犯罪事實欄中雖提
    及被告是前往中國福建省或廣東省東南方沿海某地購買漁獲
    ，惟究竟是否已進入大陸地區領域乙情，並未敘明，又縱然
    有進入大陸地區，亦未敘明被告與船長即陳登茂就船舶未經
    許可進入大陸地區部分是否有犯意聯絡，佐以起訴法條僅論
    及被告違反懲治走私條例罪，全文並未提及任何違反臺灣地
    區與大陸地區人民關係條例之文字，足認此部分並非檢察官
    擇為訴訟客體之社會事實，本院自不得審理。
  (三)原審認被告罪證明確，因而適用懲治走私條例第2 條第1 項
    、第11條、第12條，臺灣地區與大陸地區人民關係條例第28
    條第1 項規定、第80條第1 項，刑法第28條、第51條第5 款
    、第74條第1 項第1 款、第2 項第4 款，中華民國九十六年
    罪犯減刑條例第2 條第1 項第3 款、第7 條、第11條，並審
    酌審酌被告私運來路不明之魚貨入臺，未經相關單位之檢疫
    程序即流入市面販售，自有危害國民身體健康之虞，惟念及
    被告為漁民，討海維生不易，近年大環境不佳，漁民生活尤
    為艱困，其私運魚貨入臺，僅為維持一家溫飽，尚非貪圖富
    裕享受，且僅以1 艘漁船作為運輸工具，尚非大規模之企業
    化經營，對國民身體健康所造成之風險有限等一切情狀，分
    別量處如附表所示之刑。又敘明被告就附表五所載3 次犯行
    ，犯罪時間在96年4 月24日以前，合於中華民國九十六年罪
    犯減刑條例第2 條第1 項第3 款規定，而無同條例第3 條不
    得減刑之情形，又被告係於99年1 月19日經本院發布通緝，
    亦與同條例第5 條規定不得減刑之要件不符，均應依同條例
    第2 條第1 項第3 款之規定，分別減其宣告刑2 分之1 ，並
    就前揭各罪定其應執行之刑為有期徒刑8 月。再敘明如附表
    一至附表五所示之漁獲均已於市場賣出，業據被告供陳在卷
    （見原審99年度訴緝字第140 號卷第126 頁），而不為沒收
    之諭知，再慮及被告未曾因故意犯罪受有期徒刑以上刑之宣
    告乙情（被告前於85年間雖因走私罪，經法院判處有期徒刑
    8 月，緩刑4 年確定，惟該緩刑已經期滿，刑之宣告失其效
    力），有臺灣高等法院被告前案紀錄表在卷可稽，爰審酌其
    係為謀生計，一時失慮，致罹刑典，信其經此偵、審教訓後
    ，應知所警惕，而無再犯之虞，故認所宣告之刑以暫不執行
    為適當，併予宣告緩刑3 年，以啟自新，並命被告應給付20
    萬元予公庫，以維法治等各節，其認事用法，核無不合，量
    刑亦屬允當。
  (四)檢察官上訴意旨雖以被告所為影響守法漁民生計、漁獲交易
    市場、課稅公平，對食品衛生安全亦影響重大為由，指摘原
    判決諭知緩刑不當，以及未諭知沒收漁獲不當云云。惟我國
    近年漁業資源枯竭，漁民謀生不易，此乃眾所週知之事實，
    被告僅係漁船船員，憑恃體力賺取資費以求溫飽，本非漁船
    主所得厚利可資比擬，再檢察官並未舉證證明被告參與私運
    進口如附表所示之漁獲，究有何影響國人食品安全之具體情
    事，自不得憑空臆度被告所為已經影響國民身體健康。甚至
    事實二之共犯陳登茂身為漁船船長，其所犯走私罪，係經檢
    察官聲請原審法院改依認罪協商程序而為判決，經原審法院
    以98年度審訴字第347 判決應執行有期徒1 年4 月，緩刑4
    年，並應向國庫支付30萬元確定，此有上開判決書在卷可查
    ，則原審准予被告宣告緩刑3 年，並命被告給付公庫20萬元
    等，其裁量權之行為殊未違背比例原則或平等原則，至為灼
    然；再被告所走私之漁獲，僅附表一至三所示3 次走私犯行
    ，曾經扣押，惟已交付船長許龍鳳具結保管，此有上開扣押
    筆錄、扣押物品目錄表及具領保管切結書在卷可查（原審99
    訴緝140 警卷第66-68 頁、99訴緝141 警卷第33-34 頁、99
    訴緝142 警卷第28-32 頁），餘均未扣案，衡以上開漁獲均
    係生鮮產品，保存不易，被告供稱業已變賣，自屬可信，而
    懲治走私條例並無對私運管制物品變賣後之價額追繳或其他
    特別規定，實無予以沒收之必要，則公訴人上訴意旨所執前
    詞指摘原判決，均無理由，應予駁回。
據上論斷，應依刑事訴訟法第368條，判決如主文。
本案經檢察官陳宗吟到庭執行職務。
中    華    民    國  100     年    3     月     8    日
                  刑事第七庭    審判長法  官  莊飛宗
                                      法  官  謝宏宗
                                      法  官  蔡廣昇
以上正本證明與原本無異。
如不服本判決應於收受本判決後10日內向本院提出上訴書狀，其
未敘述上訴理由者，並得於提起上訴後10日內向本院補提理由書
狀（均須按他造當事人之人數附繕本）「切勿逕送上級法院」。
中    華    民    國  100     年    3     月     8    日
                                      書記官  曾允志
附表一：
┌────┬────┬────┬────┬──────┬──────┐
│作業人員│出港時間│進港時間│漁產品  │含冰、水之重│原審所處刑度│
│        │        │        │        │量（公斤）  │            │
├────┼────┼────┼────┼──────┼──────┤
│許龍鳳  │96.09.06│96.10.11│魷魚頭  │  3萬760    │洪居雄共同犯│
│呂順明  │        │        ├────┼──────┤走私罪，處有│
│陳聰智  │        │        │小卷    │   4,240    │期徒刑參月。│
│古文德  │        │        ├────┼──────┤            │
│洪居雄  │        │        │三目蟹  │   2,710    │            │
│        │        │        ├────┼──────┤            │
│        │        │        │草蝦    │  1萬1,928  │            │
│        │        │        ├────┼──────┤            │
│        │        │        │蟹腳    │    700     │            │
│        │        │        ├────┼──────┤            │
│        │        │        │加九    │   5,462    │            │
│        │        │        ├────┼──────┤            │
│        │        │        │吧狼魚  │  1萬350    │            │
│        │        │        ├────┼──────┤            │
│        │        │        │白帶魚  │   9,960    │            │
│        │        │        ├────┼──────┤            │
│        │        │        │四破    │  2萬2,510  │            │
│        │        │        ├────┼──────┤            │
│        │        │        │總計    │  9萬8,620  │            │
└────┴────┴────┴────┴──────┴──────┘
附表二：
┌────┬────┬────┬────┬──────┬──────┐
│作業人員│出港時間│進港時間│物品    │含冰、水之重│原審所處刑度│
│        │        │        │        │量（公斤）  │            │
├────┼────┼────┼────┼──────┼──────┤
│ 許龍鳳 │96年12月│97年1 月│三目蟹  │3萬1,660    │洪居雄共同犯│
│ 呂順明 │17日晚上│15日晚上├────┼──────┤走私罪，處有│
│ 蔡正榮 │6時許   │11時許  │小卷    │   3,160    │期徒刑參月。│
│ 洪居雄 │        │        ├────┼──────┤            │
│        │        │        │海大蝦  │1萬3,795    │            │
│        │        │        ├────┼──────┤            │
│        │        │        │黑市腳（│   4,185    │            │
│        │        │        │蟹腳）  │            │            │
│        │        │        ├────┼──────┤            │
│        │        │        │扁魚    │   8,010    │            │
│        │        │        ├────┼──────┤            │
│        │        │        │草蝦    │1萬8,050    │            │
│        │        │        ├────┼──────┤            │
│        │        │        │瓜仔魚  │   8,100    │            │
│        │        │        ├────┼──────┤            │
│        │        │        │總計    │8萬6,960    │            │
└────┴────┴────┴────┴──────┴──────┘
附表三：
┌────┬────┬────┬────┬──────┬──────┐
│作業人員│出港時間│進港時間│物品    │含冰、水之重│原審所處刑度│
│        │        │        │        │量（公斤）  │            │
├────┼────┼────┼────┼──────┼──────┤
│許龍鳳  │96年8 月│96年9 月│四破魚  │1萬5,000    │洪居雄共同犯│
│呂順明  │24日上午│22日晚上├────┼──────┤走私罪，處有│
│陳聰智  │10時20分│10時許  │小卷    │   2,000    │期徒刑參月；│
│古文德  │許      │        ├────┼──────┤又共同犯船舶│
│洪居雄  │        │        │鯖尾魚  │3萬6,250    │未經許可進入│
│        │        │        ├────┼──────┤大陸地區罪，│
│        │        │        │魷魚頭  │3萬1,100    │處有期徒刑貳│
│        │        │        │        │            │月。        │
│        │        │        │        │            │            │
│        │        │        ├────┼──────┤            │
│        │        │        │魷魚身  │   4,800    │            │
│        │        │        ├────┼──────┤            │
│        │        │        │合計    │8萬9,150    │            │
└────┴────┴────┴────┴──────┴──────┘
附表四：
┌────┬────┬────┬────┬────────┬──────┐
│編號    │作業人員│出港時間│進港時間│物品及含冰、水之│原審所處刑度│
│        │        │        │        │重量            │            │
├────┼────┼────┼────┼────────┼──────┤
│1       │許龍鳳  │96年6 月│96年6 月│狗母約12噸      │洪居雄共同犯│
│        │呂順明  │11日    │22日    │小管約4噸       │走私罪，處有│
│        │陳松山  │        │        │鯖威雜約10噸    │期徒刑參月。│
│        │古文德  │        │        │扁魚約10噸      │            │
│        │洪居雄  │        │        │沙溜約10噸      │            │
│        │        │        │        │魷魚嘴約0.1噸   │            │
│        │        │        │        │（合計約38.1噸）│            │
├────┼────┼────┼────┼────────┼──────┤
│2       │同上    │96年6 月│96年7 月│沙溜約12噸      │洪居雄共同犯│
│        │        │23日    │2 日    │蟹腳肉約1噸     │走私罪，處有│
│        │        │        │        │鯖威雜約10噸    │期徒刑參月。│
│        │        │        │        │扁魚約1噸       │            │
│        │        │        │        │肉魚約1噸       │            │
│        │        │        │        │溫仔魚約2噸     │            │
│        │        │        │        │市身約2噸       │            │
│        │        │        │        │章魚約1噸       │            │
│        │        │        │        │（合計約30噸）  │            │
├────┼────┼────┼────┼────────┼──────┤
│3       │同上    │96年7 月│96年7 月│沙溜約10噸      │洪居雄共同犯│
│        │        │14日    │23日    │小卷約5噸       │走私罪，處有│
│        │        │        │        │雜魚約5噸       │期徒刑參月。│
│        │        │        │        │花蝦約5噸       │            │
│        │        │        │        │蝦仁約1噸       │            │
│        │        │        │        │黑格約1噸       │            │
│        │        │        │        │魷魚嘴約0.5 噸  │            │
│        │        │        │        │花枝翅約0.5 噸  │            │
│        │        │        │        │（合計約28噸）  │            │
├────┼────┼────┼────┼────────┼──────┤
│4       │許龍鳳  │96年7 月│96年8 月│肉魚約6噸       │洪居雄共同犯│
│        │呂順明  │25日    │2 日    │魷魚約5噸       │走私罪，處有│
│        │古文德  │        │        │巴朗魚約4噸     │期徒刑參月。│
│        │洪居雄  │        │        │溫仔魚約5噸     │            │
│        │        │        │        │鯖威雜約6噸     │            │
│        │        │        │        │魷魚嘴約0.2噸   │            │
│        │        │        │        │（合計約26.2噸）│            │
├────┼────┼────┼────┼────────┼──────┤
│5       │許龍鳳  │96年8 月│96年8 月│巴朗魚約15噸    │洪居雄共同犯│
│        │呂順明  │3 日    │13日    │蝦仁約0.2噸     │走私罪，處有│
│        │陳聰智  │        │        │白帶魚約5噸     │期徒刑參月。│
│        │古文德  │        │        │花蝦約0.3噸     │            │
│        │洪居雄  │        │        │黑格魚約2噸     │            │
│        │        │        │        │鬼頭刀約 0.5噸  │            │
│        │        │        │        │扁魚約2噸       │            │
│        │        │        │        │魷魚約2噸       │            │
│        │        │        │        │（合計約27噸）  │            │
├────┼────┼────┼────┼────────┼──────┤
│6       │同上    │96年8 月│96年8 月│魷魚約3噸       │洪居雄共同犯│
│        │        │15日    │22日    │蝦仁約3噸       │走私罪，處有│
│        │        │        │        │章魚約4噸       │期徒刑參月。│
│        │        │        │        │草蝦約1噸       │            │
│        │        │        │        │四破魚約4噸     │            │
│        │        │        │        │巴朗魚約6噸     │            │
│        │        │        │        │（合計約21噸）  │            │
└────┴────┴────┴────┴────────┴──────┘
附表五：
┌────┬────┬────┬────┬────────┬──────┐
│編號    │作業人員│出港時間│進港時間│物品及含冰、水之│原審所處刑度│
│        │        │        │        │重量            │            │
├────┼────┼────┼────┼────────┼──────┤
│1       │陳登茂  │95年12月│96年1 月│海鰻魚17噸      │洪居雄共同犯│
│        │呂阿言  │20日    │6日     │鬼頭刀5噸       │走私罪，處有│
│        │洪清池  │        │        │劍蝦0.8噸       │期徒刑參月，│
│        │許櫻山  │        │        │蝦仁10噸        │減為有期徒刑│
│        │洪昆總  │        │        │白帶魚10噸      │壹月又拾伍日│
│        │洪居雄  │        │        │皮刀魚4 噸      │。          │
│        │        │        │        │（合計46.8 噸） │            │
├────┼────┼────┼────┼────────┼──────┤
│2       │陳登茂  │96年1 月│96年1 月│鰻魚1.8噸       │洪居雄共同犯│
│        │呂阿言  │10日    │25日    │蝦仁0.8噸       │走私罪，處有│
│        │洪清池  │        │        │劍蝦2.5噸       │期徒刑參月，│
│        │許櫻山  │        │        │白鯧2.7噸       │減為有期徒刑│
│        │洪政國  │        │        │章魚6 噸        │壹月又拾伍日│
│        │洪居雄  │        │        │（合計13.8 噸） │。          │
├────┼────┼────┼────┼────────┼──────┤
│3       │同上    │96年1 月│96年2 月│狗母0.03噸      │洪居雄共同犯│
│        │        │28 日   │10 日   │白帶魚3噸       │走私罪，處有│
│        │        │        │        │肉魚0.1噸       │期徒刑參月，│
│        │        │        │        │青灰5噸         │減為有期徒刑│
│        │        │        │        │小卷0.5噸       │壹月又拾伍日│
│        │        │        │        │（合計8.63噸）  │。          │
└────┴────┴────┴────┴────────┴──────┘
附錄本案論罪科刑法條：
懲治走私條例第2條
私運管制物品進口、出口逾公告數額者，處 7 年以下有期徒刑
，得併科新臺幣 3 百萬元以下罰金。
懲治走私條例第11條
走私行為之處罰，海關緝私條例及本條例無規定者，適用刑法或
其他有關法律。
懲治走私條例第12條
自大陸地區私運物品進入臺灣地區，或自臺灣地區私運物品前往
大陸地區者，以私運物品進口、出口論，適用本條例規定處斷。
臺灣地區與大陸地區人民關係條例第28條
（航行大陸地區之許可）
中華民國船舶、航空器及其他運輸工具，經主管機關許可，得航
行至大陸地區。其許可及管理辦法，於本條例修正通過後十八個
月內，由交通部會同有關機關擬訂，報請行政院核定之；於必要
時，經向立法院報告備查後，得延長之。
臺灣地區與大陸地區人民關係條例第80條
中華民國船舶、航空器或其他運輸工具所有人、營運人或船長、
機長、其他運輸工具駕駛人違反第 28 條規定或違反第 28 條之
 1 第 1 項規定或臺灣地區人民違反第 28 條之 1 第 2 項規定
者，處 3 年以下有期徒刑、拘役或科或併科新臺幣 1 百萬元以
上 1 千 5 百萬元以下罰金。但行為係出於中華民國船舶、航空
器或其他運輸工具之船長或機長或駕駛人自行決定者，處罰船長
或機長或駕駛人。